臺灣臺中地方法院宣示判決筆錄　　　　 96年度易緝字第295號
公　訴　人　臺灣臺中地方法院檢察署檢察官
被　　　告　甲○○
指定辯護人　本院公設辯護人梁乃莉
上列被告因業務侵占等案件，經檢察官提起公訴（95年度偵字第
9437號、95年度偵緝字第2054號）及移送併案審理（95年度偵緝
字第1920號），並聲請認罪協商，本院合議庭裁定由受命法官獨
任進行認罪協商程序後，於中華民國96年8月3日下午5時，在本
院刑事第十二法庭宣示判決，出席職員如下：
法官起立朗讀判決主文、犯罪事實要旨、處罰條文、附記事項，
及告以上訴限制、期間並提出上訴狀之法院，且諭知記載其內容
：
一、主  文：
    甲○○連續意圖為自己不法之所有，而侵占對於業務上所持
    有之物，累犯，處有期徒刑壹年貳月，減為有期徒刑柒月；
    又意圖為自己不法之所有，而侵占對於業務上所持有之物，
    累犯，處有期徒刑捌月，減為有期徒刑肆月；又行使變造身
    分證影本，足以生損害於公眾，累犯，處有期徒刑肆月，減
    為有期徒刑貳月。應執行有期徒刑壹年，並應履行與告訴人
    丁○○、乙○○及被害人丙○○成立之調解條款，即應：(1)
    給付告訴人丁○○新台幣伍萬捌仟肆佰捌拾伍元，給付方法
    自民國九十六年九月二十日起至九十七年三月二十日止，於
    每月二十日前各給付新台幣柒仟元，最後一期九十七年四月
    二十日前給付新台幣玖仟肆佰捌拾伍元。(2)給付告訴人乙○○新台幣拾萬貳仟捌佰捌拾伍元，給付方法自民國九十六年
    九月二十日起至九十七年三月二十日止，於每月二十日前各
    給付新台幣壹萬仟元，最後一期九十七年四月二十日前給
    付新台幣壹萬壹仟捌佰捌拾伍元。(3)於民國九十六年八月二
    十日前給付新台幣壹萬柒仟元予被害人丙○○。
二、犯罪事實要旨：
  (一)甲○○前因侵占案件，經法院判處有期徒刑8月確定，於民
    國92年7月22日執行完畢出監。詎仍不知悔改，竟意圖為自
    己不法之所有，基於業務侵占之概括犯意，先後為下列業務
    侵占犯行：
  1.甲○○自94年6月1日起，受僱於丁○○，在臺中市○○區○○路3段8之1號之「7-11超商」擔任店員，負責銷售貨品及
    收付金錢，為從事業務之人。其於94年6月25日上午11時50
    分許，利用站櫃台負責結帳之機會，將其所保管之現金新台
    幣（下同）48903元（含Icash儲值卡10000元）予以侵占入
    己，得手後逃逸不知去向。
  2.甲○○自95年2月10日起，受僱於乙○○，在臺中市○區○○○路2段131號之「好厝邊便利商店」擔任店員，負責銷售
    貨品及收付金錢，為從事業務之人。其於95年2月15日晚間
    10時許，利用獨自1人顧店之機會，將其所保管之店內現金
    52000元及電影票170張（價值29685元）、電話IC卡數張（
    價值2400元）、香菸3袋（價值9900元）等物品，變易持有
    為所有，而侵吞入己，得手後逃逸不知去向。
  (二)甲○○另基於行使變造身分證之犯意，於95年6月28日前之
    某日，在不詳地點，將自己身分證影本出生年月日欄位中之
    「63」年，以電腦打字方式，竄改為「66」年，而變造身分
    證影本。旋於同年6月28日下午4時許，持之前往臺中市○區
    ○○路687號丙○○經營之「101便利商店」，向丙○○行使
    出示上開變造身分證影本，以應徵店員一職，足以生損害於
    戶政機關對於國民身分證管理之正確性。嗣甲○○經丙○○
    錄取擔任店員，負責銷售貨品及收付金錢，為從事業務之人
    。竟另行起意，意圖為自己不法之所有，基於業務侵占之犯
    意，於95年7月2日凌晨4時許，利用獨自1人顧店之機會，將
    其所保管之現金17000元予以侵占入己，得手後逃逸不知去
    向。
三、處罰條文：
    刑法第212條
    偽造、變造護照、旅券、免許證、特許證及關於品行、能力
    服務或其他相類之證書、介紹書，足以生損害於公眾或他人
    者，處1年以下有期徒刑、拘役或300元以下罰金。
    刑法第216條
    行使第210條至第215條之文書者，依偽造、變造文書或登載
    不實事項或使登載不實事項之規定處斷。
    刑法第336條第2項
    對於業務上所持有之物，犯前條第1項之罪者，處6月以上5
    年以下有期徒刑，得併科3000千元以下罰金。
四、附記事項：
  (一)依公訴檢察官與被告甲○○之協商內容，被告應如期履行其
    與告訴人丁○○、乙○○及被害人丙○○成立之調解條款，
    即應：(1)給付告訴人丁○○58485元，給付方法自96年9月20
    起至97年3月20日止，於每月20日前各給付7000元，最後1期
    97年4月20日前給付9485元。(2)給付告訴人乙○○102885元
    ，給付方法自96年9月20日起至97年3月20日止，於每月20日
    前各給付13000元，最後1期97年4月20日前給付11885元。(3)
    於96年8月20日前給付17000元予被害人丙○○。
  (二)被告本案犯罪時間皆係於96年4月24日以前，均合於中華民
    國九十六年罪犯減刑條例所定減刑要件，應依該條例第2條
    第1項第3款規定，各減其刑期二分之一。
五、協商判決除有刑事訴訟法第455條之4第1項第1款於本訊問程
    序終結前，被告撤銷協商合意或檢察官撤回協商聲請者；第
    2款被告協商之意思非出於自由意志者；第4款被告所犯之罪
    非第455條之2第1項所定得以協商判決者；第6款被告有其他
    較重之裁判上一罪之犯罪事實者；第7款法院認應諭知免刑
    或免訴、不受理者情形之一，及違反同條第2項「法院應於
    協商合意範圍內為判決；法院為協商判決所科之刑，以宣告
    緩刑或二年以下有期徒刑、拘役或罰金為限」之規定者外，
    不得上訴。
六、如有上開可得上訴情形，得自收受宣示判決筆錄之日起10日
    內，向本院提出上訴書狀，上訴於第二審法院。
中　　華　　民　　國　　96　　年　　8 　　月　　3 　　日
                  刑事第十二庭        法  官  羅智文
                                      書記官  廖春玉
上為正本係照原本作成。
                                      書記官  廖春玉
中　　華　　民　　國　　96　　年　　8　　 月　　3 　　日
